臺灣新竹地方法院刑事判決　　　　　　　　　　　　　九十二年度交訴字第二一號
　　公　訴　人　臺灣新竹地方法院檢察署檢察官
　　被　　　告　丁○○
　　選任辯護人　吳聖欽律師
右列被告因公共危險等案件，經檢察官提起公訴（九十一年度偵字第五五七七號），
本院判決如左：
    主  文
丁○○駕駛動力交通工具肇事，致人傷而逃逸，累犯，處有期徒刑壹年。
其餘被訴部分，公訴不受理。
    事  實
一、丁○○前曾於民國九十年間因妨害自由案件，經臺灣宜蘭地方法院於同年八月二
    十三日以九十年度重訴字第二號判決判處有期徒刑六月確定，於同年十一月五日
    易科罰金執行完畢（現因另犯重利案件受刑中），竟猶不知悔改，於九十一年九
    月十八日下午，無駕駛執照（因之前有交通違規行為而被禁止駕駛）仍駕駛承租
    來的車號ＹＹ─０九二０號自小客車，沿新竹市○○路外側車道往東大路高架橋
    方向行駛，適於當日下午三時五分許，丁○○駕駛前述自小客車行駛至新竹市○○路、光華街交岔路口，欲右轉光華街時，原應注意汽車行駛至交岔路口，右轉
    時應於交岔路口三０公尺前顯示方向燈或手勢，行駛至路口再行右轉，且轉彎車
    應讓直行車先行，並應注意車前狀況及兩車併行之間隔，以便隨時採取必要之安
    全措施，而當時之天候、路況、視線均良好，並無不能注意之情事，其竟疏未注
    意及此，於行駛至上開交岔路口時，未與同向在前、且與其行駛於同一車道、由
    丙○○所騎乘之車號ＫＫＪ─六七七號機車保持安全間隔，冒然自後超前上開機
    車並直接右轉，以致其所駕駛之上開自小客車右前輪處擦撞到丙○○所騎乘之上
    開機車並使之倒地，機車滑行了一段距離，丙○○並滾落在地，因此受有右手肘
    擦傷一乘三公分、左手肘擦傷六乘三公分、右手腕擦傷四乘一公分、左手第四指
    擦傷、瘀傷等傷勢（過失傷害部分已撤回告訴，詳如後述），丁○○所駕駛的上
    開自小客車右前輪的輪胎蓋亦因而掉落在地；丁○○明知其駕車肇事，已使人受
    傷，竟未下車查看，隨即駕駛該自小客車改為直行北大路，朝東大路高架橋方向
    駛離逃逸，嗣經在場之目擊者陳ＯＯ（真實姓名年籍均詳卷）等人見狀後立即記
    下車號後報警處理，經警循線查獲。
二、案經丙○○訴由新竹市警察局第二分局報告臺灣新竹地方法院檢察署檢察官偵查
    起訴。
    理  由
壹、有罪部分：
一、訊據被告丁○○固坦承有於上開時間駕駛車號ＹＹ─０九二０號自小客車行經新
    竹市○○路、光華街口，並與騎乘機車的告訴人丙○○發生車禍乙事，惟矢口否
    認有何肇事逃逸之情事，辯稱：是告訴人騎機車撞我，不是我撞她，當時被撞後
    ，我有停下來，我同車的朋友甲○○還有搖下車窗問對方有沒有事，她說沒事，
    我才繼續往東大路方向離去，我不是肇事逃逸云云。惟，經查，右揭犯罪事實，
    業據告訴人即被害人丙○○於偵查中及本院調查、審理時多次到庭指訴綦詳，核
    與證人陳ＯＯ於偵查中及本院訊問時到庭指證被告確有上開駕車肇事致告訴人丙○○受傷後，車上的人根本未加聞問告訴人即加速離開現場，並留下一個汽車的
    輪胎蓋等情節相符（見偵查卷第七至八頁、九十一年九月二十日警訊筆錄，本院
    卷第四七至五十頁、九十二年七月七日訊問筆錄），並有道路交通事故調查報告
    表暨事故現場圖一份、現場及車損照片十二幀暨告訴人確實因此受有右手肘擦傷
    一乘三公分、左手肘擦傷六乘三公分、右手腕擦傷四乘一公分、左手第四指擦傷
    、瘀傷等傷勢之行政院衛生署新竹醫院甲種診斷證明書一份等附於偵查卷第九至
    十、十六至二一頁可佐，被告空言否認，並一再表示要帶同證人甲○○到庭為其
    作證，然經本院審理多次，被告始終無法帶同甲○○到庭，經本院合法傳喚，證
    人甲○○亦未到庭，足認被告上開所辯顯係卸責之詞，無足憑信。綜上所述，本
    件事證已臻明確，被告肇事逃逸之犯行洵堪認定，應予依法論科。
二、核被告丁○○所為，係犯刑法第一百八十五條之四之駕駛動力交通工具肇事，致
    人傷而逃逸罪。又查，被告丁○○前曾於九十年間因妨害自由案件，經臺灣宜蘭
    地方法院於同年八月二十三日以九十年度重訴字第二號判決判處有期徒刑六月確
    定，於同年十一月五日易科罰金執行完畢，有臺灣新竹地方法院檢察署刑案資料
    查註紀錄表及臺灣高等法院被告全國前案紀錄表各一份在卷足參，其於受有期徒
    刑之執行完畢後五年以內再犯本件有期徒刑以上之罪，為累犯，應依刑法第四十
    七條規定加重其刑。爰審酌被告於禁止駕駛之時間又再度駕車並因而肇事致告訴
    人受傷後，竟未加以救護即揚長而去，幸有路人幫忙將告訴人送醫，告訴人始獲
    得救治，而被告犯罪後一再將所有責任推與告訴人，經本院依其聲請將車禍資料
    送請鑑定仍認定係被告之過失後（見本卷第六一至六五頁、台灣省竹苗區車輛行
    車事故鑑定委員會竹鑑字第九二０八六八號鑑定意見書），仍飾詞卸責，認其犯
    罪後之態度不佳等一切情狀，量處如主文所示之刑，以資警惕。
貳、不受理部分：
一、按，告訴人於第一審辯論終結前得撤回其告訴，又告訴經撤回者，應諭知不受理
    之判決，刑事訴訟法第二百三十八條第一項、第三百零三條第三款，分別定有明
    文。
二、公訴人認被告丁○○對於被害人丙○○因本件車禍受傷之結果，另犯有刑法第二
    百八十四條第一項前段之過失傷害罪嫌。
三、經查，被告於本院辯論終結前已與本件被害人即告訴人丙○○達成和解，告訴人
    並具狀撤回其對被告所提出之過失傷害告訴，有撤回告訴狀一份附於本院卷第一
    二三、一二四頁可憑，並經告訴人當庭陳明在卷，是以，依上開法條規定，本院
    對此部分自應對被告為不受理判決之諭知。
、據上論斷，應依刑事訴訟法第二百九十九條第一項前段、第三百零三條第三款，
    刑法第第一百八十五條之四、第四十七條，判決如主文。
本案經檢察官乙○○到庭執行職務。
中      華      民      國    九十三    年      五      月      四      日
                                    臺灣新竹地方法院刑事第二庭
                                          審判長法  官  王  銘  勇
                                                法  官  魏  瑞  紅
                                                法  官  遲  中  慧
右正本證明與原本無異。
如不服本判決，應於判決送達後十日內向本院提出上訴狀( 應附繕本 )，上訴於臺灣
高等法院。
                                                書記官  江  靜  玲
中      華      民      國    九十三    年      五      月      四      日
附錄本案論罪科刑法條全文：
刑法第一百八十五條之四
駕駛動力交通工具肇事，致人死傷而逃逸者，處六月以上五年以下有期徒刑。
